智慧財產及商業法院刑事判決
                                 109年度刑智上易字第25號
上  訴  人  臺灣士林地方檢察署檢察官
被      告  徐旭良                       


上列上訴人因被告違反商標法案件，不服臺灣士林地方法院108
年度智易字第4號，中華民國109年4月10日第一審判決（起訴案
號：臺灣士林地方檢察署107年度偵字第12045號），提起上訴，
本院判決如下：
    主  文
上訴駁回。
    理  由
一、本案經本院審理結果，認第一審判決對被告徐旭良為無罪之
    諭知，核無不當，應予維持，並引用第一審判決書所記載之
    證據及理由（如附件）。
二、檢察官上訴意旨略以：本件扣案物售價低廉，依常情已可判
    斷並非被害人瑞士商香奈兒股份有限公司所製造或經授權使
    用如附表所示商標圖樣之正品，被告心智健全，且具相當社
    會經驗，自難諉為不知；況被告於民國107年7月23日經警查
    獲後，即知悉大陸地區人民陳○○販售之扣案物侵害他人系爭
    商標之事實，為被告自承在卷，惟被告經查獲後，仍繼續為
    陳○○遞送侵犯他人商標之手機殼（含史努比、角落生物、第
    五人格、熊熊遇見你、史迪奇、龍貓、豆豆龍、凱蒂貓、海
    賊王、拉拉熊、傳說對決、七龍珠、美樂蒂、庫落魔法使、
    蠟筆小新、初音未來、愛迪達、耐吉、航海王），直到警方
    於108年2月26日再度查獲被告侵害商標權犯行後，始停止為
    陳○○遞送手機殼之事實，有樂購蝦皮股份有限公司109年2月
    26日樂購蝦皮字第0200226001S號函所附之帳號「0000000」
    交易明細、露天拍賣網站帳號「000000000」108年2月20日
    販售手機殼網頁畫面、內政部警政署保安警察第二總隊刑事
    警察大隊108年2月21日偵查報告書可資佐證（本院卷第29至
    151頁），足證被告辯稱其無侵犯他人商標權之犯意等語，
    應屬卸責之詞，不足採信，其犯行應堪認定；本件原審判決
    ，認事用法既有違誤，爰請求撤銷原判決，更為適當合法之
    判決。
三、惟查：
　㈠原審依調查證據之結果，斟酌全辯論意旨，認被告犯罪不能
    證明，乃依法為被告無罪之諭知，並於判決理由詳敘其所憑
    之證據，說明被告係將其申請之蝦皮網站帳號「0000000」
    提供予陳○○使用，其並非實際經營該網路賣場、刊登販賣商
    品資訊及下架、客服之人，僅負責收取陳○○寄抵臺灣之商品
    ，再將該等商品以便利商店店到店之方式寄送與臺灣之買家
    ，且陳○○寄抵臺灣之相關仿冒商品均係以白色不透明塑膠袋
    包裝，需拆封後始可得知其內商品種類及圖案，尚難認被告
    為陳○○寄送本案仿冒商標商品時，確實知悉該包裹內為仿冒
    如附表所示商標圖樣之手機殼，而具有違反商標法之主觀犯
    意；對檢察官所舉各項證據，已逐一剖析，參互審酌，並敘
    明其取捨證據及得心證之理由，觀諸原判決之採證方法及證
    據之取捨均無瑕疵可指，所為論斷從形式上觀察，亦難認有
    違背經驗法則、論理法則或其他違背法令之情形。
　㈡又本案印有如附表所示商標圖樣之手機殼固然價格低廉，顯
    非正品，且上開蝦皮網路賣場上亦有刊登「香奈兒LV手機殼
    ……＄195」之文字及印有如附表所示商標圖樣之手機殼之照片
    (偵卷第11至17頁)，然依上說明，被告既非實際經營上開蝦
    皮網路賣場及刊登販賣商品資訊之人及所販賣商品之真偽，
    則被告是否明確知悉上開蝦皮網路賣場所刊登之內容，即不
    無疑問；況且，檢察官聲請本院依海峽兩岸共同打擊犯罪及
    司法互助協議，函請法務部提出兩岸司法互助請求，請求陸
    方協助將陳○○以證人身分取證，調查陳○○是否有借用被告名
    義開設帳號「0000000」之蝦皮網站賣場、與被告間合作分
    工及獲利方式、賣場商品之刊登、下架、客戶及退貨事宜等
    情（本院卷第263至265頁），本院已依檢察官所請於109年1
    1月3日函請法務部轉請陸方協助調查上開證據（本院卷第27
    1至281頁），經回復書及調查資料之內容（本院卷第365至3
    79頁），可知證人陳○○於大陸地區調查取證時證稱：因為其
    是大陸身分證，不能在臺灣註冊賣場，故請被告註冊賣場後
    ，將所註冊之蝦皮帳號0000000賣場借其使用，被告不知道
    帳號密碼，也沒有參與商品刊登、下架、客訴或退貨等，其
    是在大陸將手機殼打包貼好快遞單後寄給被告，被告再透過
    超商寄給客人等語，益徵被告並非實際經營上開蝦皮網路賣
    場及刊登販賣商品資訊之人，自不得僅憑被告為上開帳號之
    申請人及為本案手機殼商品之寄送人，即遽為不利於被告之
    認定。至上訴意旨所指被告於107年7月23日經查獲後，仍持
    續為陳○○寄送侵害他人商標之手機殼，足證被告辯稱其無侵
    害他人商標權之犯意為不可採一節；依檢察官於上訴時所提
    出之證據（本院卷第29至151頁），均為被告本案於107年7
    月23日為警傳喚說明後，所為寄送其他手機殼之行為，僅能
    作為被告在另案寄送該手機殼時，是否已明知該手機殼為侵
    害他人商標權商品之佐證，尚不足以推認被告在員警於107
    年2月2日23時58分下標本案印有如附表所示商標圖樣之手機
    殼，以及被告寄出該等商品時，即明知其所寄送者為侵害他
    人商標權之商品。
　㈢按當事人、代理人、辯護人或輔佐人聲請調查之證據，法院
    認為不必要者，得以裁定駁回之；而與待證事實無重要關係
    者、待證事實已臻明瞭無再調查之必要者，應認為不必要，
    刑事訴訟法第163條之2第1項、第2項第2款、第3款定有明文
    。檢察官雖以被告歷次供述均稱其幫忙陳○○寄送商品，可從
    中獲利新臺幣5至10元之寄送費，與證人陳○○於調查取證時
    證稱：被告沒有從中獲利等語（本院卷第371、375頁）不符
    ，而聲請調查臺灣銀行汐止分行帳號000000000000號（下稱
    臺灣銀行帳戶）、永豐商業銀行蘭雅分行帳號000000000000
    00號（下稱永豐銀行帳戶）、合作金庫商銀行南汐止分行帳
    號0000000000000號（下稱合庫銀行帳戶）及該合庫銀行帳
    戶所轉帳之帳號0000000000000號帳戶（下稱轉帳帳戶）自1
    07年1月1日起迄今之交易往來明細及上開轉帳帳戶之申請人
    資料等語（本院卷第403至404頁）。惟上開臺灣銀行帳戶、
    永豐銀行帳戶為本案被告上開蝦皮網站帳號所綁定之銀行帳
    戶，在檢察官為上開聲請前，本院即已調閱該等銀行帳戶與
    本案有關之106年11月1日至107年3月31日之歷史交易明細資
    料在卷可查（本院卷第221、227頁、第243至250頁、第253
    頁），而觀諸臺灣銀行汐止分行就上開臺灣銀行帳戶之函復
    內容可知（本院卷第243至250頁），該銀行帳戶存戶為被告
    之配偶許○○，且依歷史交易明細資料所示，在蝦皮購物之款
    項匯入後，即有陸續將該等款項再為跨行轉帳匯出至同一帳
    戶之情形，核與被告所稱蝦皮會將相關款項先匯到其或其配
    偶之帳戶再轉匯給陳○○在臺灣所使用之帳戶大致相符（本院
    卷第221頁）；況且，被告縱如其所稱有因為陳○○代為寄送
    商品予買家，而從中獲取每件商品5至10元之寄送費，然其
    非實際經營上開蝦皮網路賣場及刊登販賣商品資訊之人，且
    陳○○寄抵臺灣之商品均係以白色不透明塑膠袋包裝，均如前
    述，自難以被告有從中獲利一節，即遽認被告為實際經營上
    開蝦皮網路賣場之人或明知其所寄送之商品為侵害他人商標
    權之商品。至檢察官所聲請調閱上開臺灣銀行帳戶、永豐銀
    行帳戶自107年4月以後迄今之交易往來明細，均與本案起訴
    事實所指之犯罪時間無涉，而上開合庫銀行帳戶及轉帳帳戶
    部分，亦非本案上開蝦皮網路帳號所綁定之銀行帳戶，自難
    認與待證事實有關，且本案依前述證據，事證已臻明確，是
    就檢察官前開證據調查之聲請，依前述說明並無調查之必要
    ，均予以駁回。
　㈣從而，檢察官上訴意旨仍執原審已詳予斟酌之證據，對於原
    判決已說明事項及屬原審採證認事職權之適法行使，徒憑己
    見而為相異評價，復未提出其他有利之積極證據證明被告確
    有公訴意旨所稱非法販賣侵害他人商標權商品犯行及主觀犯
    意，尚難說服本院推翻原判決，另為不利於被告之認定，其
    上訴指摘原判決不當，請求本院撤銷改判被告有罪等語，為
    無理由，應予駁回。
據上論斷，應依刑事訴訟法第368條、第373條，判決如主文。
本案經檢察官馬凱蕙提起公訴，檢察官張尹敏提起上訴，檢察官
林彥良、黃珮瑜到庭執行職務。
中　　華　　民　　國　　110 　年　　11　　月　　3 　　日
                          智慧財產第三庭
                            審判長法  官　蔡惠如
 　　　　　　　　　　 　          法  官　林惠君
 　　　　　　　　　　 　　　　    法  官　林怡伸
以上正本證明與原本無異。
不得上訴。　　　　　　　　　　　　　　
中　　華　　民　　國　　110 　年　　11　　月　　8 　　日
 　　　　　　　　　　　　         書記官　鄭楚君
【附表】
〈商標圖樣〉  註冊/審定號：01655650號 註冊公告日期：103年7月16日 申請日期：102年3月22日 權利期間：103年7月16日至113年7月15日 商標權人：瑞士商香奈兒股份有限公司 商標名稱：CHANEL 商標圖樣顏色：墨色 商品或服務名稱： 第9類「行動電話保護盒及保護套，筆記型電腦專用袋及保護套，個人數位助理器專用袋及保護套……」。 第26類「手機吊飾品」。 
【附件】
臺灣士林地方法院刑事判決　　　　　　　108年度智易字第4號
公　訴　人　臺灣士林地方檢察署檢察官
被　　　告　徐旭良
上列被告因違反商標法案件，經檢察官提起公訴（107年度偵字
第12045號），本院判決如下：
    主  文
徐旭良無罪。
    理  由
一、公訴意旨略以：被告徐旭良明知如附件所示「CHANEL」（註
    冊/ 商標審定號：01655650號）之商標圖案，係瑞士商香奈
    兒股份有限公司（下稱香奈兒公司）向經濟部中央標準局（
    現改制為經濟部智慧財產局）申請註冊核准登記，取得商標
    專用權，指定使用於附件所示之商品，現均在商標專用期間
    內，非經商標權人之同意或授權，不得擅自使用該等註冊商
    標於同一或類似商品上，竟基於販賣及意圖販賣而陳列仿冒
    商標商品之犯意，於不詳時間、在不詳地點，利用電腦連接
    網際網路，以帳號「0000000」登入蝦皮拍賣網站，刊登販
    售上開商標圖樣之手機殼，供不特定人瀏覽選購。嗣警方於
    民國107年2月2日23時58分許執行網路巡邏時，瀏覽上開網
    站得知上開訊息後，以新臺幣（下同）255元，向被告購得
    上開商標圖樣之手機殼1件之仿冒品，始查獲上情。因認被
    告涉犯商標法第97條前段之販賣仿冒商標商品罪嫌云云。
二、按犯罪事實應依證據認定之，無證據不得認定犯罪事實。檢
    察官就被告犯罪事實，應負舉證責任，並指出證明方法；不
    能證明被告犯罪者，應諭知無罪之判決，刑事訴訟法第154
    條第2項、第161條第1項及第301條第1項前段分別定有明文
    。而認定犯罪事實所憑之證據，雖不以直接證據為限，間接
    證據亦包括在內。然無論直接或間接證據，其為訴訟上之證
    明，應於通常一般均不致有所懷疑，而得確信其為真實之程
    度者，始得據為有罪之認定，倘其證明尚未達到此程度，致
    有合理之懷疑存在，無從使事實審法院得有罪之確信時，即
    應諭知被告無罪之判決。申言之，檢察官對於起訴之犯罪事
    實，應負提出證據與說服之實質舉證責任，被告並無自證無
    罪之義務。倘檢察官所提出之證據，不足為被告有罪之積極
    證明，或其指出證明之方法，無從說服法院以形成被告有罪
    之心證，基於無罪推定之原則，自應為被告無罪判決之諭知
    。
三、檢察官認被告涉犯商標法第97條販賣仿冒商標商品罪嫌，無
    非係以被告於警詢及偵查中之供述、蝦皮拍賣網站網頁資料
    、樂購蝦皮有限公司（下稱蝦皮公司）107年3月23日樂購蝦
    皮字第0180323014P號函所附蝦皮拍賣網站帳號「0000000 
    」用戶註冊資料、郵政自動櫃員機交易明細表、經濟部智慧
    財產局商標資料檢索服務、香港商薈萃商標協會有限公司鑑
    定人賴志銘出具之鑑定證明書等件，為其論據。
四、訊據被告固坦承蝦皮拍賣網站帳號「0000000」為其申請，
    該帳號並於蝦皮購物網站刊登仿冒「CHANEL」商標圖樣之手
    機殼商品供不特定人瀏覽選購、並於107年2月2日販售仿冒
    「CHANEL」商標圖樣之手機殼商品1 件予執行網路巡邏之警
    員等節，惟堅詞否認有何販賣及意圖販賣而陳列仿冒商標商
    品之犯行，辯稱：蝦皮拍賣網站帳號「0000000」係借予我
    的友人即大陸人士陳○○使用，因為蝦皮拍賣網站有限制大陸
    人不能在臺灣申請帳號販售商品，故陳○○請我幫忙申請帳號
    供他使用；我申辦該帳號後即直接交給陳○○使用，由陳○○自
    行以該帳號在蝦皮購物網站平台上經營網路賣場、刊登販售
    商品資訊及下架、客服，我只負責幫他接收匯款後轉帳予陳
    ○○，還有幫他寄貨給臺灣買家，但陳○○寄給我的東西，都是
    以白色不透光塑膠袋包裝好再寄給我，我不知道內容物為何
    ，也沒有權利拆開檢查，也沒有去看陳○○在拍賣網站上販賣
    的物品，不知道陳○○有販售侵害商標權手機殼，相關網拍收
    入匯到我的帳戶後，也是直接轉給陳○○的合作金庫銀行帳戶
    等語。經查：
  ㈠蝦皮拍賣網站帳號「0000000」為被告所註冊申請，該帳號所
    使用之註冊電話門號0901236769號為被告所申辦，所綁定之
    金融機構帳戶分別為被告永豐銀行蘭雅分行帳號0000000000
    0000號帳戶、被告配偶許○○臺灣銀行汐止分行帳號00000000
    0000號帳戶，並於107年2月2日晚間11時58分許前之某時，
    於蝦皮購物網站上刊登販賣「CHANEL」商標圖樣之手機殼商
    品之訊息，經臺南市政府警察局佳里分局警員申○○於網路巡
    邏過程中見該販賣訊息後，於107年2月2 日晚間11時58分許
    ，在該蝦皮購物網站上以195元之價格下訂該手機殼之訂單
    ，於同年月3日晚間10時26分以郵局轉帳方式完成匯款，該
    手機殼並於同年月8日下午2時36分許出貨，並以統一超商便
    利商店交貨便服務寄送至警員指定之便利商店，經警於同年
    月17日下午10時35分取貨。又香奈兒公司於103年7月16日在
    我國註冊為「CHANEL」商標圖樣之商標權人，指定使用於行
    動電話保護殼及保護套等商品，目前仍於商標專用期間。嗣
    警員申嘉文取得該手機殼後，送請香奈兒公司鑑定該手機殼
    是否為仿冒商品，經香奈兒公司於我國所委託之香港商薈萃
    商標協會有限公司鑑定人賴○○鑑定後，確認為仿冒「CHANEL
    」商標圖樣之仿冒商品等節，業據被告所不爭執（見本院10
    8年度智易字第4號卷【下稱本院卷】一第52頁至第53頁、卷
    二第128頁），並有蝦皮拍賣網站帳號「0000000」刊登販售
    「CHANEL」商標圖樣之手機殼商品之網頁擷圖資料及警員申
    ○○下訂該商品之訂單資料（見臺灣士林地方檢察署107年度
    偵字第12045號卷【下稱偵查卷】第11頁至第15頁、第16頁
    ）、蝦皮公司107年3月23日樂購蝦皮字第0180323014P號函
    所附蝦皮拍賣網站帳號「0000000 」用戶註冊資料（見偵查
    卷第19頁至第21頁）、郵政自動櫃員機交易明細表（見偵查
    卷第27頁）、香港商薈萃商標協會有限公司鑑定人賴○○出具
    之鑑定證明書（見偵查卷第35頁）、經濟部智慧財產局商標
    資料檢索服務資料（見偵查卷第37頁）、台灣大哥大資料查
    詢表（見本院卷二第105 頁）、臺南市政府警察局佳里分局
    109年2月25日南市警佳偵字第1090099131號函所附警員申○○
    職務報告（見本院卷二第163頁至第165頁）在卷可參，足見
    被告申設之蝦皮帳號「0000000」確有未經「CHANEL」商標
    圖樣之商標權人香奈兒公司同意或授權，而透過網路方式陳
    列使用相同註冊商標之手機殼供他人選購之事實，堪先認定
    。惟起訴意旨固認被告涉有販賣仿冒商標商品之犯行。惟按
    警察行使職權，不得以引誘、教唆人民犯罪或其他違法之手
    段為之，警察職權行使法第3 條第3 項定有明文。如行為人
    已有犯罪行為之事前傾向，亦即其原有犯罪之意圖及想法，
    教唆者僅係利用其機會始加以逮捕而已，行為人之犯罪決意
    並非其所誘發，此即一般警察機關所指「誘捕偵查」或「釣
    魚辦案」，因僅係利用其機會，並非違法誘發他人犯罪，始
    予逮捕。故關於販賣之罪，倘員警基於誘捕偵查佯裝買主而
    查獲，因員警或受員警所託之人，主觀上並無買受真意，事
    實上並無買賣意思合致，然被告原有販賣之故意，且已著手
    於販賣行為，仍應視各該法律有無處罰之規定而論以未遂。
    又購買者為協助警察辦案佯稱購買，而將販賣者誘出以求人
    贓俱獲，因其無實際買受之真意，則該次行為，自不能論以
    販賣既遂。經查，本案員警申嘉文係出於蒐證之目的購入上
    揭商標之仿冒手機殼1件，已如前述，是其佯稱購買之目的
    僅在蒐集不法事證，並無實際買受之真意，揆諸前揭說明，
    此次行為於客觀上不符合販賣之要件，不能論以販賣既遂，
    又因商標法第97條並未處罰販賣未遂犯行，是公訴意旨指訴
    之事實，客觀上至多僅得認定有意圖販賣而於網路上陳列仿
    冒商標商品之行為，而無成立販賣仿冒商標商品罪名之可能
    ，先予敘明。
　㈡按商標法第97條規定係以行為人「明知」為侵害他人商標權
    之商品而仍販賣、意圖販賣而持有、陳列、輸出或輸入為其
    構成要件。準此，行為人除須客觀上有販賣、意圖販賣而持
    有、陳列、輸出或輸入仿冒商標商品之行為外，就其所販賣
    、意圖販賣而持有、陳列、輸出或輸入者係屬侵害他人商標
    之商品，在主觀上更須「明知」（直接故意），始能構成犯
    罪。又所謂「明知」，乃指行為人對於構成犯罪之事實，明
    知並有意使其發生者而言，設若行為人對構成犯罪之事實，
    在主觀之心態上，僅係有所預見，而消極的放任或容任犯罪
    事實之發生者（即間接故意）或僅有過失，則其仍非本罪所
    欲規範處罰之對象（最高法院91年度台上字第2680號判決參
    照）。是本案應究明之爭點厥為：本案仿冒「CHANEL」商標
    圖樣之手機殼是否為被告使用蝦皮拍賣網站帳號「0000000
    」所刊登販賣？抑或被告主觀上是否知悉該帳號於蝦皮拍賣
    網站上陳列該仿冒商品？本院判斷如下：
　⒈蝦皮拍賣網站帳號「0000000 」並非由被告所經營，販賣仿
    冒「CHANEL」商標圖樣之手機殼商品訊息亦非其所刊登：
　⑴被告所申設之蝦皮拍賣網站帳號「0000000」於本案發生前業
    已經其交予大陸人士陳○○使用，該帳號於蝦皮購物網站開設
    之網路賣場乃陳○○所經營，網頁上之商品販售資訊亦為陳○○
    在大陸地區利用網際網路所刊登等節，業經被告於警詢、偵
    訊及本院準備程序與審理時一再供承（見偵查卷第6頁、第5
    3頁至第57頁、第65頁、本院卷一第46頁、卷二第124頁至第
    125頁），並提出陳○○之中華人民共和國居民身分證彩色影
    本、陳○○開立之合作金庫銀行帳號0000000000000 號帳戶存
    摺封面影本為證（見偵查卷第71頁），足認被告所供稱之陳
    ○○確有其人存在，而非被告任意虛構。又蝦皮拍賣網站帳號
    「0000000」所綁定之電子信箱帳號為「0000000000＠qq.com
    」，有前開蝦皮拍賣網站帳號「0000000」註冊資料附卷可
    參（見偵查卷第21頁），而該電子郵件信箱乃大陸地區常用
    之免費電子信箱服務，與被告供稱陳○○係於大陸地區以網際
    網路使用上開蝦皮拍賣網站帳號，綁定之信箱為陳○○所使用
    等節相符。另司法警察於108年2月26日因另案至被告位於新
    北市○○區○○○路○段000號11樓C室之工作地點搜索結果，確於
    該處發現裝有大量超商商品包裹，而各超商商品包裹外均已
    張貼有各收件人名稱等超商寄貨資訊，且係以白色不透明塑
    膠袋包裝，現場則未發現其他未包裝之手機殼，超商商品包
    裹大部分均置於紙箱內堆疊等情，有本院108年聲搜字第100
    號搜索票、保安警察第二總隊刑事警察大隊偵二隊108年2月
    26日搜索扣押筆錄、扣押物品目錄表、搜索現場照片、內政
    部警政署保安警察第二總隊108年12月25日保二刑二字第108
    0013217號函等件在卷可稽（見臺灣士林地方檢察署108年度
    偵字第9999號  偵查卷第29頁至第37頁、第111 頁至第113
    頁、本院108年度智易字第15號卷第43頁），此亦與被告供
    述其僅經手已包裝商品之寄送，並未參與商品之進貨、包裝
    、商品資訊之刊登等節一致。是綜合上開各節以觀，被告辯
    稱將帳號「tcnp 932 」提供予陳○○使用，係由陳○○自行以
    該帳號在蝦皮購物網站平台上經營網路賣場、刊登販售商品
    資訊及下架、客服，被告僅負責收取陳○○寄抵臺灣之商品，
    再將個別商品以便利商店店到店之方式寄送予臺灣的買家等
    語，應非虛妄，堪可採信。
　⑵至公訴意旨雖認被告係以自己之手機綁定蝦皮拍賣網站帳號
    「0000000」，則該帳號之登入均需經過該手機，系統郵件
    、買家未收貨、提出退款申請、每日下載訂單亦均會傳送至
    該手機，可見該帳號實際為被告經營云云。惟依卷附蝦皮公
    司108年12月25日樂購蝦皮字第0191225002S號函、109年2 
    月24日樂購蝦皮字第0200224001S 號函文所示（見本院卷二
    第115頁、第159頁至第160頁），蝦皮購物網站係採用手機
    電話號碼或信箱驗證之方式，亦即用戶輸入前述驗證方式之
    一，該網站即會透過系統發送驗證碼，供用戶輸入認證，若
    同一電子設備已通過認證並登入帳號，則於下次同一裝置使
    用時即無須再次驗證，即可使用網站服務；用戶在進行相關
    交易時，若有綁定電子信箱，則交易訊息會傳送郵件至電子
    信箱；然賣家相關之系統信件、買家未收貨、提出退款申請
    ，則僅會利用網站推播功能通知用戶，並無利用電信簡訊或
    電子信箱等方式供用戶選擇。又依前述，蝦皮拍賣網站帳號
    「0000000」所綁定之電子郵件信箱為大陸地區之免費電子
    郵件信箱「0000000000＠qq.com」，則若陳○○選擇使用該信
    箱作為驗證方式，即可無須透過被告而使用該帳號。況該帳
    號縱係使用被告手機作為登入驗證方式，然僅需被告借用帳
    號予陳○○時，同時告知陳○○系統傳送至其手機之驗證碼，供
    陳○○之電子設備登入該帳號，日後陳○○以同一電子設備，亦
    可無須經被告同意或提供驗證碼，即可使用該帳號服務。是
    既蝦皮拍賣網站帳號「0000000」之登入並非以所綁定之被
    告上開門號為唯一途徑，相關交易訊息亦非寄送電信簡訊至
    被告上開門號，則自難以該帳號所綁定之手機門號為被告所
    申辦為由，認定該帳號為被告所實際經營，公訴人此部分主
    張，並無理由。
　⒉公訴人提出之證據不足以證明被告主觀上明知陳○○於蝦皮拍
    賣網站上刊登之商品為本案侵害商標權之仿冒品：
　⑴承上，該帳號「0000000」既已經被告交予陳○○使用，並由陳
    ○○刊登相關商品訊息及處理訂單、出貨，則被告主觀上自須
    明知陳○○所刊登之商品為本案侵害商標權之仿冒商品，並仍
    出借帳號予陳○○使用，並參與陳○○之收單、備貨、出貨等過
    程，始能認構成意圖販賣而於網路上陳列仿冒商標商品之共
    同正犯。惟依前述，另案搜索被告工作地點之結果，相關仿
    冒商品均係以白色不透明塑膠袋包裝，須拆封後方可看見其
    內商品種類及圖案，已難認定被告為陳○○於寄送相關網拍商
    品時，可知該商品之種類、內容為何。且經本院函詢臺南市
    政府警察局佳里分局關於警員收受本案仿冒商品時之包裝狀
    況，經該分局以109年2月25日南市警佳偵字第1090099131號
    函所附警員申嘉文職務報告函覆本院：本分局佐警取得上揭
    商品後，於拆解商品包裝過程中，並無攝影拍照取證，無法
    說明其外包裝為何等語（見本院卷二第165 頁）。是依公訴
    人所提出之證據，雖可證明被告為陳○○寄送本案仿冒商品，
    然卷內既無該商品之包裝資料、照片，自難認定被告於寄送
    時確實知悉該包裹內為仿冒「CHANEL」商標圖樣之手機殼。
　⑵公訴意旨雖另主張以統一超商便利商店寄送包裹，需至統一
    超商I-BON 輸入代碼，列印出來後再貼在包裝袋上，若被告
    不知悉內容物為何，則如何確定輸入哪個交貨便代號，貼在
    哪個包裝袋上等語。然經本院函詢統一超商股份有限公司關
    於該公司所提供之交貨便服務，得否由大陸地區之人民寄送
    相關物品至我國臺灣地區？若無，則交貨便服務單是否得由
    大陸地區人民以網路方式列印服務單等情，經該公司函覆略
    以：該公司僅有與我國境內登記有案的公司行號簽約進行合
    作，以提供我國消費者於網路購買中國大陸地區商品時，可
    於網頁選擇該公司於我國境內之便利商店領取包裹，並無與
    中國大陸地區公司行號、人民進行接觸；但就交貨服務單之
    列印方式，該公司僅要求交貨服務單須遵守制式規格，並不
    過問列印方式等語，有統一超商股份有限公司109年3月17日
    統超字第20200000227號函附卷可參（見本院卷二第173頁）
    ，此與被告辯稱：陳○○因無法在大陸地區直接進行店到店的
    物流服務，才請我幫忙，都是陳○○將貨物包裝完成，將寄件
    資訊黏貼在包裝上，再將包裝好的商品裝在紙箱內寄給我，
    我再按照寄件通路分類，將完整包裹拿去便利商店寄送等情
    一致。是本案仿冒商品雖係以統一超商便利商店之交貨便服
    務寄送，但亦不能證明相關寄件資訊為被告輸入列印後，自
    行黏貼於包裝上，公訴人此部分主張，亦無理由。
　⑶公訴人另主張若被告不知悉其所寄送之商品內容，則於蝦皮
    拍賣網站帳號「0000000」所販賣商品退貨時，無法註明貨
    品內容出關等語。然經本院函請蝦皮公司調取蝦皮拍賣網站
    帳號「0000000」之退貨資料，於本案發生前，並無與本案
    仿冒商品相同之仿冒「CHANEL」商標圖樣之手機殼之退貨資
    料，有蝦皮公司109年2月24日樂購蝦皮字第0200224001S號
    函文所附退貨明細相關資料附卷可參（見本院卷二第161頁
    ）。而該帳號前固有其他手機外殼之退貨資料，然卷內並無
    事證證明該等退貨之手機殼均為侵害商標權之仿冒商品，且
    此亦僅能證明被告對陳○○使用該帳號於蝦皮拍賣網站販售侵
    害本案商標權之商品有預見可能，惟此主觀上之預見並容任
    其發生之意思，僅屬間接故意範疇，未達直接故意程度。至
    被告是否善盡查證、監督義務亦非故意之範疇，公訴人以此
    主張被告明知其寄送物品為侵害商標權之仿冒商品，亦無理
    由。
五、綜上所述，公訴人所提出之積極證據，尚不足以使本院獲致
    被告確有明知未經商標權人同意，仍使用蝦皮拍賣網站帳號
    「0000000」陳列、販賣本案仿冒商品之行為，或與大陸人
    士陳○○共同陳列、販賣本案仿冒商品之主觀犯意之確切心證
    ，而難為被告有罪之確信。本案既不能證明被告犯罪，揆諸
    首揭法律條文及判例說明，自應諭知被告無罪之判決，以免
    冤抑。
據上論斷，應依刑事訴訟法第301 條第1 項，判決如主文。
本案經檢察官馬凱蕙提起公訴，檢察官張尹敏到庭執行職務。
中　　華　　民　　國   109    年     4    月    10    日
                  刑事第七庭  法  官  李昭然
以上正本係照原本作成。
如不服本判決應於收受送達後20日內向本院提出上訴書狀，並應
敘述具體理由。其未敘述上訴理由者，應於上訴期間屆滿後20日
內向本院補提理由書( 均須按他造當事人之人數附繕本) 「切勿
逕送上級法院」。
中　　華　　民　　國   109    年     4    月    14
日